臺灣士林地方法院民事裁定
111年度勞仲訴字第1號
原      告  吳軒瑩  
被      告  緯創軟體股份有限公司00000000000000
代  表  人  蕭清志  
上列當事人間請求撤銷仲裁判斷事件，本院裁定如下：
    主  文
原告之訴駁回。
訴訴訟費用由原告負擔。
    理  由
一、原告起訴意旨略以：本件勞資仲裁之判斷基礎不實，仲裁委
    員未詢問原告亦無請其發言，被告在疫情期間未善盡管理責
    任使其暴露於疫情擔憂及風險之下，仲裁委員未查明事實即
    採信被告說詞，實情係因公司同仁未於公共場所配戴口罩使
    其害怕，故原告不同意待在被告指定之場所等語。並聲明：
    ㈠撤銷仲裁判斷。㈡願供擔保，請准宣告假執行。
二、按有下列各款情形之一者，當事人得對於他方提起撤銷仲裁
    判斷之訴︰㈥參與仲裁之仲裁人，關於仲裁違背職務，犯刑事
    上之罪者。㈦當事人或其代理人，關於仲裁犯刑事上之罪者
    。㈧為判斷基礎之證據、通譯內容係偽造、變造或有其他虛
    偽情事者。㈨為判斷基礎之民事、刑事及其他裁判或行政處
    分，依其後之確定裁判或行政處分已變更者。前項第6款至
    第8款情形，以宣告有罪之判決已確定，或其刑事訴訟不能
    開始或續行非因證據不足者為限。提起撤銷仲裁判斷之訴，
    應於判斷書交付或送達之日起，30日之不變期間內為之；如
    有前條第1項第6款至第9款所列之原因，並經釋明，非因當
    事人之過失，不能於規定期間內主張撤銷之理由者，自當事
    人知悉撤銷之原因時起算。但自仲裁判斷書作成日起，已逾
    5年者，不得提起。仲裁法第40條第1項第6至9款、第2項、
    第41條第2項分別定有明文。
三、經查，新北市政府勞資爭議仲裁委員會於民國111年5月23日
    以111年度新北府勞仲字第15號新北市政府勞資爭議合意仲
    裁判斷書（下稱系爭仲裁書）作成仲裁判斷，並於同年月27
    日送達原告，有系爭仲裁書送達證書、本院公務電話查詢或
    通知紀錄表、郵件查詢結果等件附卷可稽（見本院卷第32、
    92-96頁）。次查，經核原告上揭主張撤銷仲裁判斷之理由
    ，均非仲裁法第40條第1項第6至9款所列之法定原因，則原
    告所得提起本件撤銷仲裁判斷之期間，依仲裁法第41條第2
    項規定，應自交付或送達之日起算。而原告遲至111年7月6
    日始向本院提起撤銷仲裁判斷之訴，有民事起訴狀及本院所
    蓋印收文戳章在卷可憑（見本院卷第10頁），顯已逾提起撤
    銷仲裁判斷訴訟之30日不變期間。從而，本件原告起訴顯已
    逾法定不變期間而為不合法，自應予以駁回。
四、依仲裁法第52條、民事訴訟法第249條第1項第6款、第95條
    、第78條，裁定如主文。
中　　華　　民　　國　　111 　年　　10　　月　　7 　　日
　　　　　　　　　勞動第一庭　法　官　張新楣
以上正本係照原本作成。
如對本裁定抗告須於裁定送達後10日內向本院提出抗告狀，並應
繳納抗告費新臺幣1,000元。
中　　華　　民　　國　　111 　年　　10 　　月　　7　　日
　　　　　　　　　　　　　　　書記官  葉乙成